臺灣臺中地方法院刑事裁定
111年度聲字第932號
聲  請  人  臺灣臺中地方檢察署檢察官
受  刑  人  王翔鈞



上列聲請人因受刑人數罪併罰有二裁判以上，聲請定其應執行之
刑（111年度執聲字第612號），本院裁定如下：
    主    文
王翔鈞犯如附表所示之罪，所處如附表所示之刑，應執行有期徒
刑1年10月。
    理    由
一、聲請意旨略以：受刑人王翔鈞因犯如附表所示之罪【聲請意
    旨編號2、3之犯罪日期應分別更正為「①104年03月20日、②1
    04年9月3日」、「①106年12月22日、②107年02月07日、③107
    年01月20日、④107年01月26日」】，先後判決確定如附表，
    爰依刑事訴訟法第477條第1項及刑法第53條、第51條第5款
    規定，聲請定其應執行之刑等語。
二、按裁判確定前犯數罪者，併合處罰之。數罪併罰，有二裁判
    以上，分別宣告多數有期徒刑者，於各刑中之最長期以上，
    各刑合併之刑期以下，定其刑期，但不得逾30年，刑法第50
    條、第53條、第51條第5款分別定有明文。另按法律上屬於
    自由裁量事項，尚非概無法律性之拘束，在法律上有其外部
    界限及內部界限。前者法律之具體規定，使法院得以具體選
    擇為適當裁判，此為自由裁量之外部界限。後者法院為自由
    裁量時，應考量法律之目的，法律秩序之理念所在，此為自
    由裁量之內部界限。法院為裁判時，二者均不得有所踰越。
    在數罪併罰而有二裁判以上，應定其應執行刑之案件，法院
    所為刑之酌定，固屬自由裁量事項，然對於法律之內、外部
    界限，仍均應受其拘束（最高法院91年度台非字第32號、92
    年度台非字第187號判決意旨參照）。　　
三、經查：
  ㈠本件受刑人王翔鈞所犯如附表所示8罪，業經臺灣高等法院臺
    中分院、臺灣桃園地方法院及本院先後判處如附表所載之刑
    ，並於附表所示之日期分別確定在案，有臺灣高等法院被告
    前案紀錄表及各該刑事判決書各1份在卷可稽。茲檢察官聲
    請定其應執行之刑，經核符合規定，定其執行之刑。
  ㈡是本院定其應執行刑，不得逾越刑法第51條第5款所定法律之
    外部界限，即不得重於附表所示各罪宣告刑之總和即有期徒
    刑2年11月【有期徒刑2月+2月（共2罪）+6月（共4罪）+5月
    】，亦應受內部界限之拘束，即不得重於附表編號1至3所示
    之罪原所定應執行刑，加計編號4所示宣告刑之總和即有期
    徒刑1年11月（有期徒刑1年6月+5月）。
四、又數罪併罰之定應執行刑，係出於刑罰經濟與罪責相當之考
    量，並非予以犯罪行為人或受刑人不當之利益，為一種特別
    的量刑過程，即對犯罪行為人或受刑人本身及所犯各罪之總
    檢視，除應考量行為人所犯數罪反應之人格特性，並應權衡
    審酌行為人之責任與整體刑法目的及相關刑事政策，在量刑
    權之法律拘束性原則下，兼顧刑罰衡平原則而定之（最高法
    院101年度台抗字第223號裁定意旨參照）。本院衡酌受刑人
    王翔鈞所犯上開各罪，均係違反藥事法犯行，且該等犯行之
    犯罪時間前後歷時約3年等總體情狀，就受刑人所犯前述8罪
    ，定其執行刑為有期徒刑1年10月。
五、至附表編號1判決中所併宣告之罰金刑部分，因受刑人王翔
    鈞所犯其餘之罪無罰金刑之宣告，顯無多數罰金之宣告刑，
    則附表編號1所示之罰金刑宣告部分，自無併定應執行刑之
    問題，是本院僅就附表所示有期徒刑部分，定其應執行之刑
    如主文所示，附此敘明。　　
六、依刑事訴訟法第477條第1項，刑法第53條、第51條第5款，
    裁定如主文。
中　　華　　民　　國　　111 　年　　 4　　月　　28　　日
                  刑事第十七庭  法  官  李宜璇
以上正本證明與原本無異。
如不服本裁定，應於收受送達後5日內向本院提出抗告狀。（應
附繕本）
中　　華　　民　　國　　111 　年　　 4　　月　　28　　日
                                書記官  張雅如 
附表                                                                      編           號          1                2                3        罪           名  藥事法 藥事法 藥事法 宣    告     刑  有期徒刑2月，併科罰金新臺幣1萬元   有期徒刑2月 （共2罪） 有期徒刑6月 （共4罪） 犯   罪  日  期  106年05月12日 ①104年03月20日 ②104年09月03日 ①106年12月22日 ②107年02月07日 ③107年01月20日 ④107年01月26日 偵查（自訴）機關年   度   案   號  臺灣臺中地方檢察署107年度偵字第32376號      臺灣桃園地方檢察署106年度偵字第1935、1936、19583號    臺灣臺中地方檢察署107年度偵字第16348、17145、21355號、108年度偵字第783、11592號     最  後  事實審 法院 臺灣臺中地方法院 臺灣桃園地方法院 臺灣高等法院臺中分院  案號 107年度訴字第3239號 107年度訴字第162號          109年度上訴字第680、683、684號   判    決 日    期 108年02月27日                  108年05月29日                  109年11月04日                   確  定  判  決 法院 臺灣臺中地方法院 臺灣桃園地方法院 最高法院  案號 107年度訴字第3239號 107年度訴字第162號          110年度台上字第3550、3551、3552號  判    決 確定日期 108年03月13日                108年06月24日                110年07月01日                是否為得易科罰金之案件           不得易科罰金、   得易服社會勞動  不得易科罰金、   得易服社會勞動  不得易科罰金、   得易服社會勞動    備        註                                           臺灣臺中地方檢察署108年度執字第8468號（編號1至3已定應執行有期徒刑1年6月，臺灣臺中地方檢察署111年度執更字第805號） 臺灣桃園地方檢察署108年度執字第9933號（編號1至3已定應執行有期徒刑1年6月，臺灣臺中地方檢察署111年度執更字第805號） 臺灣臺中地方檢察署110年度執字第9965號（編號1至3已定應執行有期徒刑1年6月，臺灣臺中地方檢察署111年度執更字第805號） 

編           號          4    罪           名  藥事法   宣    告     刑  有期徒刑5月    犯   罪  日  期  106年11月14日   偵查（自訴）機關年  度   案   號  臺灣臺中地方檢察署109年度偵字第1044號         最 後  事實審 法院 臺灣臺中地方法院    案號 110年度簡字第942號    判    決 日    期 110年11月29日                     確  定  判  決 法院 臺灣臺中地方法院    案號 110年度簡字第942號    判    決 確定日期 111年01月05日                  是否為得易科罰金之案件           不得易科罰金、   得易服社會勞動      備        註  臺灣臺中地方檢察署111年度執字第2384號